【裁判字號】    99,訴,754
【裁判日期】    990824
【裁判案由】    違反毒品危害防制條例
【裁判全文】
臺灣屏東地方法院刑事判決               99年度訴字第754號
公  訴  人  臺灣屏東地方法院檢察署檢察官
被      告  甲○○
上列被告因違反毒品危害防制條例案件，經檢察官提起公訴（99
年度毒偵字第1069號），嗣被告於本院準備程序進行中先就被訴
事實為有罪之陳述，本院告知被告簡式審判之旨，並聽取當事人
之意見後，本院合議庭裁定改由受命法官獨任依簡式審判程序審
理，判決如下：
    主  文
甲○○施用第一級毒品，累犯，處有期徒刑玖月，扣案塑膠鏟子
貳支、殘渣袋伍個，均沒收銷燬；又施用第二級毒品，累犯，處
有期徒刑伍月。應執行有期徒刑壹年，扣案塑膠鏟子貳支、殘渣
袋伍個，均沒收銷燬。
    事  實
一、甲○○前因施用毒品案件，經觀察、勒戒，認無繼續施用毒
    品之傾向，於民國95年11月21日執行完畢釋放，嗣經臺灣屏
    東地方法院檢察署檢察官以95年毒偵緝第57號為不起訴處分
    確定，復因施用毒品案件，經臺灣屏東地方法院於97年2 月
    14日以96年度簡字第2014號判處有期徒刑4 月確定，於97年
    4 月30日易科罰金執行完畢。詎猶不知悔改，復基於施用第
    一、二級毒品之犯意，於99年5 月2 日上午8 時許，在屏東
    縣屏東市○○路其友人住處，以將海洛因粉末加入香菸內吸
    食之方式，施用第一級毒品海洛因1 次；另以將甲基安非他
    命置於玻璃球管內點火加熱吸食燃燒後煙氣之方式，施用第
    二級毒品甲基安非他命1 次。嗣於99年5 月4 日上午11 時
    40分許，在屏東縣長治鄉長興村六堆將軍廟前，為警盤查而
    查獲，並扣得沾有海洛因之塑膠鏟子2 支、殘渣袋5 個，嗣
    經警採尿送驗，檢出海洛因代謝後之嗎啡及甲基安非他命陽
    性反應，始悉上情。
二、案經屏東縣政府警察局屏東分局報請臺灣屏東地方法院檢察
    署檢察官偵查起訴。
    理  由
一、本件被告甲○○所犯係死刑、無期徒刑或最輕本刑為3 年以
    上有期徒刑以外之罪，亦非屬臺灣高等法院管轄第一審之案
    件，其於準備程序中就被訴事實為有罪陳述，經本院告知簡
    式審判程序之旨，並聽取當事人意見後，本院合議庭依刑事
    訴訟法第273 條之1 第1 項為裁定，由受命法官獨任進行簡
    式審判程序。又簡式審判程序之證據調查，依刑事訴訟法第
    273 條之2 規定，不受同法第159 條第1 項審判外陳述排除
    之限制；再被告對於卷內各項證據亦不爭執證據能力，復無
    事證顯示有何違法取得或類此瑕疵之情，故卷內所列各項證
    據，自均有證據能力，合先敘明。
二、上揭犯罪事實，業據被告甲○○於本院審理中坦承不諱，其
    尿液經送驗結果呈嗎啡、甲基安非他命陽性反應等情，亦有
    屏東縣政府警察局屏東分局毒品案件涉嫌人尿液採證編號姓
    名對照表、臺灣檢驗科技股份有限公司濫用藥物尿液檢驗報
    告各1 紙在卷可稽，上述鑑驗結果，係檢驗機關本於專業知
    識及以精密儀器或科學檢驗方法所得之結論，自可憑信。又
    被告為警查獲扣案之塑膠鏟子2 支、殘渣袋5 個，經警以臺
    灣尖端先進生技醫藥公司製造之毒品檢驗試劑初步檢驗結果
    確有海洛因陽性反應，亦有前開扣案物品、屏東縣政府警察
    局屏東分局查獲涉嫌毒品危害防制條例毒品初步檢驗報告表
    1 紙及上開試劑使用說明書2 份等附卷可佐；此外，尚有偵
    查報告、屏東縣政府警察局屏東分局扣押筆錄、扣押物品目
    錄表各1 份及採證照片共8 張等附卷可參，是認被告就上開
    施用毒品之任意性自白與事實相符，堪採信為證據。從而本
    件罪證明確，被告犯行洵足認定，應依法論科。
三、按海洛因及甲基安非他命分屬毒品危害防制條例第2 條第2
    項第1 款、第2 款規定之第一級及第二級毒品，均不得持有
    及施用，核被告所為，係分別犯毒品危害防制條例第10條第
    1 項之施用第一級毒品罪及同法條第2 項之施用第二級毒品
    罪。被告施用前後之持有第一級毒品及第二級毒品之低度行
    為，分別為其施用第一級毒品與第二級毒品之高度行為所吸
    收，均不另論罪，又被告於如事實欄所述時間、地點，以不
    同方式分別施用第一級、第二級毒品，其犯意各別，施用行
    為且互殊，應予分論併罰。另被告有上揭犯罪事實欄所述經
    有期徒刑宣告及執行完畢之情形，此有臺灣高等法院被告前
    案紀錄表1 份附卷可按，被告於有期徒刑執行完畢後，5 年
    以內故意再犯本件均為有期徒刑以上之罪，皆構成累犯，均
    應依刑法第47條第1 項規定予以加重其刑。爰審酌被告前已
    因施用毒品犯行經觀察勒戒及刑之執行，竟仍故態復萌，復
    行施用毒品不輟，無視於毒品對於自身健康之戕害及國家對
    於杜絕毒品犯罪之禁令，惟衡酌施用毒品係屬自戕行為，犯
    罪手段尚屬平和，亦未因此而危害他人，所生損害尚非鉅大
    ，且被告於犯後於本院審理時坦承犯行，尚見悔意之犯罪後
    態度，另施用毒品者均有相當程度之成癮性及心理依賴，其
    犯罪心態與一般刑事犯罪之本質並不相同，應側重適當之醫
    學治療及心理矯治為宜等一切情狀，爰分別量處如主文所示
    之刑，並定其應執行之刑，以資懲儆。又扣案之塑膠鏟子2
    支、殘渣袋5 個，均為被告所有，且供其施用第一級毒品海
    洛因之用，已為被告供承在卷（99年5 月4 日警詢筆錄第3
    頁參照），並經警以簡易快速篩檢試劑測試，確有海洛因、
    嗎啡陽性反應，有上開簡易試劑使用說明書及測試照片等在
    卷可查，而上開扣案物品上殘存之毒品，依現行檢驗方式乃
    以刮除方式為之，仍會摻殘若干毒品無法分離，故應一併視
    為被告持有之毒品，均依毒品危害防制條例第18條第1 項宣
    告沒收銷燬。
據上論斷，應依刑事訴訟法第273 條之1 第1 項、第299 條第1
項前段，毒品危害防制條例第10條第1 項、第2 項、第18條第1
項前段，刑法第11條、第47條第1 項、第51條第5 款，判決如主
文。
本案經檢察官曾士哲到庭執行職務
中    華    民    國    99    年    8     月    24    日
                  刑事第四庭    法  官  李謀榮
以上正本證明與原本無異。
如不服本判決應於收受判決後10日內向本院提出上訴書狀，並
應敘述具體理由；其未敘述上訴理由者，應於上訴期間屆滿後
20日內向本院補提理由書（均須按他造當事人之人數附繕本）
「切勿逕送上級法院」。
中    華    民    國    99    年    8     月    24    日
                                書記官  蔡進吉
附錄本案論罪科刑法條：
毒品危害防制條例第10條
施用第一級毒品者，處6 月以上5 年以下有期徒刑。
施用第二級毒品者，處3 年以下有期徒刑。

司法院資訊處製作；財團法人民間司法改革基金會備份。
